【裁判字號】    99,訴,231
【裁判日期】    990330
【裁判案由】    偽造文書等
【裁判全文】
臺灣彰化地方法院刑事判決               99年度訴字第231號
公  訴  人  臺灣彰化地方法院檢察署檢察官
被      告  丁○○
上列被告因偽造文書等案件，經檢察官提起公訴（98年度偵字第
10574 號），被告於準備程序進行中就被訴事實為有罪之陳述，
本院合議庭裁定改由受命法官進行簡式審判程序審理，本院判決
如下：
    主  文
丁○○行使偽造私文書，足以生損害於他人，累犯，處有期徒刑
陸月，如易科罰金，以新臺幣壹仟元折算壹日，未扣案之廢機動
車輛讓渡切結書上之「新生環保企業行」之印文壹枚及偽造之「
詹文宏」署押共貳枚（簽名壹枚、指印壹枚）均沒收。
    事  實
一、丁○○前曾因竊盜、搶奪等案件，經本院以96年度訴字第44
    號分別判處有期徒刑4 月、8 月，應執行有期徒刑11月確定
    ；又因施用毒品案件，經本院以96年度斗簡字第105 號判處
    有期6 月確定，上開案件復經本院以96年度聲字第1248號裁
    定定執行有期徒刑1 年4 月，甫於民國97年11月5 日執行完
    畢。詎仍不知警惕，於98年10月14日下午4 時許，行經彰化
    縣埤頭鄉○○村○○○路403 號處，因見乙○○所有之拼裝
    車（價值約新臺幣【下同】10萬元）置放在空地上，無人看
    管，認為有機可乘，竟萌生意圖為自己不法所有之犯意，基
    於行使偽造私文書、詐欺取財及竊盜之犯意，聯絡不知情之
    芳茗國際貿易有限公司（下稱芳茗公司，係屬汽車回收廠）
    負責人丙○○，丙○○隨即指示汽車回收廠人員駕駛吊車與
    伊一同至現場，丁○○向丙○○佯稱：該部拼裝車其已經向
    車主收購，其欲出售轉手等語，致使丙○○陷於錯誤，允諾
    以現金25,000元之價格收購，丁○○隨即在丙○○提供之廢
    機動車輛讓渡切結書上之約定條文欄位及立切結書人欄上，
    偽造「新生環保企業行」之印文與偽造「詹文宏」之署押及
    指印各1 枚，表示係「詹文宏」本人有意售車予「新生環保
    企業行」，並擔保該拼裝車來源及轉讓過程合法，且交付前
    揭文書予丙○○而行使之，足生損害於丙○○對於收購物品
    來源管理之正確性。丙○○收受廢機動車輛切結書，先扣除
    丁○○前曾積欠渠之2,000 元，當場交付現金23,000元予丁○○，丁○○則帶丙○○及上開汽車回收廠吊車至前揭拼裝
    車放置地點，利用不知情之丙○○及汽車回收廠吊車司機竊
    取上開拼裝車得逞。在拖吊拼裝車至芳茗公司之途中，因拖
    吊車故障，丙○○遂委請不知情之甲○○將上開拼裝車拖回
    公司，然甲○○見該拼裝車尚能堪用，欲收購之，遂將上開
    拼裝車拖至彰化縣埤頭鄉○○村○○○路1 之9 號之國勝汽
    車修理廠內，請劉寶國代為估價。嗣於98年10月14日下午11
    時30分許，乙○○返回住處發覺拼裝車遭竊，經報警處理後
    ，循線查悉上情。
二、案經乙○○訴由臺灣彰化地方法院檢察署檢察官偵查起訴。
    理  由
一、上揭事實，業經被告丁○○於偵查中及本院審理中均自白不
    諱，核與證人即告訴人乙○○及被害人丙○○於警詢證述內
    容、證人甲○○及劉寶國於偵查證述情節相符，並有廢機動
    車輛讓渡切結書影本1 紙及贓物認領保管單1 紙附卷可考。
    足認被告自白與事實相符，本件事證明確，被告犯行堪予認
    定。
二、核被告所為，係犯刑法第216 條、第210 條之行使偽造私文
    書罪、第339 條第1 項之詐欺取財罪及刑法第320 條第1 項
    竊盜罪。又偽造「新生環保企業社」印文、偽造「詹文宏」
    之署押（簽名1 枚、指印1 枚），均為偽造私文書之部分行
    為，不另論罪，偽造上開文書後、復持以行使，偽造之低度
    行為，為行使之高度行為所吸收，亦不另論罪，應依行使偽
    造私文書罪論處。被告利用不知情之人實施上述竊盜犯行，
    為間接正犯。被告以一行為同時犯行使偽造私文書罪、詐欺
    取財罪及竊盜罪，為想像競合犯，應從一重之行使偽造私文
    書罪處斷。被告前曾因竊盜、搶奪等案件，經本院以96 年
    度訴字第44號分別判處有期徒刑4 月、8 月，應執行有期徒
    刑11月確定；又因施用毒品案件，經本院以96年度斗簡字第
    105 號判處有期6 月確定，上開案件復經本院以96年度聲字
    第1248號裁定定執行有期徒刑1 年4 月，甫於97年11月5日
    執行完畢等情，有臺灣高等法院被告前案紀錄表1 份在卷可
    稽，則其於受有期徒刑執行完畢後，5 年以內故意再犯本件
    有期徒刑以上之罪，構成累犯，應依法加重其刑。爰審酌被
    告正值壯年，不思上進，以偽造文書及竊盜方式，向他人詐
    取財物，任意破壞社會交易秩序，暨犯後坦承犯行之態度等
    一切情狀，量處如主文所示之刑，並諭知易科罰金之折算標
    準，以示懲儆。
三、至於未扣案之廢機動車輛讓渡切結書上之「新生環保企業行
    」之印文壹枚及偽造之「詹文宏」署押共貳枚（簽名壹枚、
    指印壹枚），均應依刑法第219 條之規定，宣告沒收。
據上論斷，應依刑事訴訟法第273 條之1 第1 項、299 條第1 項
前段，刑法第216 條、第210 條、第219 條、第320 條第1 項、
第339 條第1 項、第55條、第47條第1 項、第41條第1 項，刑法
施行法第1 條之1 ，判決如主文。
本案經檢察官蕭有宏到庭執行職務
 中    華    民    國    99    年    3    月    30   日
                   刑事第六庭         法  官  鮑慧忠
以上正本證明與原本無異。
如不服本判決應於收受判決後10日內向本院提出上訴書狀，並應
敘述具體理由；其未敘述上訴理由者，應於上訴期間屆滿後20日
內向本院補提理由書狀( 均須按他造當事人之人數附繕本) 「切
勿逕送上級法院」。
告訴人或被害人對於判決如有不服具備理由請求檢察官上訴者，
其上訴期間之計算係以檢察官收受判決正本之日期為準。
中    華    民    國    99    年    3     月    30    日
                                      書記官  林子惠
附錄本案論罪科刑法條全文：
中華民國刑法第210條
（偽造變造私文書罪）
偽造、變造私文書，足以生損害於公眾或他人者，處 5 年以下
有期徒刑。
中華民國刑法第320條
（普通竊盜罪、竊佔罪）
意圖為自己或第三人不法之所有，而竊取他人之動產者，為竊盜
罪，處5  年以下有期徒刑、拘役或 5 百元以下罰金。
意圖為自己或第三人不法之利益，而竊佔他人之不動產者，依前
項之規定處斷。
前二項之未遂犯罰之。
中華民國刑法第339條
（普通詐欺罪）
意圖為自己或第三人不法之所有，以詐術使人將本人或第三人之
物交付者，處 5 年以下有期徒刑、拘役或科或併科 1 千元以下
罰金。
以前項方法得財產上不法之利益或使第三人得之者，亦同。
前二項之未遂犯罰之。

司法院資訊處製作；財團法人民間司法改革基金會備份。
